# 人民币对越南盾汇率

提问人：xyd617 时间：2012-05-26 16:59:14
2012 年 3 月 31 日外币报表折算汇率时，涉及越南盾，中国人民银行不能直接查到人民币对越南的汇率中间价，如何查或计算确定折算汇率？

回答人：chenyiwei
1 、取四大银行当日挂牌的外汇交易价格的买入价和卖出价的平均数，即中间价。 2 、如果当日无牌价的，可以使用 2011 年 3 月的《各种货币对美元折算率表》（国家外汇管理局网站上可以查到）中的折算率，以及 2011 年 3 月末的美元对人民币汇率，进行套算。